臺灣高等法院民事裁定
109年度抗字第577號
抗  告  人  陳昭男  

上列抗告人因與相對人劉新民等間再審之訴事件，對於中華民國
108年12月10日臺灣士林地方法院108年度再字第11號所為裁定提
起抗告，本院裁定如下：
    主  文
抗告駁回。
抗告費用由抗告人負擔。
    理  由
一、按「再審之訴，應於三十日之不變期間內提起。前項期間，
    自判決確定時起算，判決於送達前確定者，自送達時起算；
    其再審之理由發生或知悉在後者，均自知悉時起算。但自判
    決確定後已逾五年者，不得提起。以第四百九十六條第一項
    第五款、第六款或第十二款情形為再審之理由者，不適用前
    項但書之規定。」民事訴訟法第500條定有明文。又提起再
    審之訴，應依民事訴訟法第501條第1項第4款表明再審理由
    及關於再審理由並遵守不變期間之證據。如未於書狀表明其
    遵守不變期間之證據時，審判長無庸命其補正（最高法院63
    年度第3次民庭庭推總會決議參照）。
二、查本件抗告人以民事訴訟法第496條第1項第12款規定為再審
    事由，對原法院民國93年4月9日92年度訴字第707號確定判
    決（下稱原確定判決）提起再審之訴。抗告人固主張其於10
    7年7月5日整理內務時始發現調解書云云，惟該調解書於81
    年間業已存在（見本院108年度再易字第15號卷《下稱本院再
    易字卷》第17至19頁），抗告人對其知悉在後之事實，未提
    出具體證據以實其說，已非適法。又縱認抗告人前揭主張為
    真，然依民事訴訟法第500條規定，抗告人應自其發現調解
    書時起30日之不變期間提起再審之訴始為合法，抗告人遲至
    108年1月27日始提起本件再審之訴（見本院再易字卷第5頁
    ），顯逾30日之不變期間。抗告意旨雖主張其於107年7月6
    日即提起再審之訴，故未逾期云云，惟查抗告人固於該日以
    同一再審事由對原確定判決提起再審之訴，然該再審之訴業
    經原法院以107年度再字第3號裁定以不合法為由予以駁回，
    並經本院以107年度抗字第1621號裁定駁回抗告人之抗告而
    確定（見本院卷第29至32頁），顯與本件再審之訴為不同訴
    訟程序，有無逾再審之不變期間自應分別計算，是抗告人前
    揭主張，洵無可採。綜上，抗告人提起本件再審之訴既已逾
    再審期間，其再審之訴難認合法，原法院裁定駁回抗告人所
    提再審之訴，核無違誤，抗告人提起本件抗告，為無理由，
    應予駁回。
三、據上論結，本件抗告為無理由，爰裁定如主文。　　　　　
中　　華　　民　　國　　109 　年　　5 　　月　　27　　日
                  民事第二十二庭
　　　　　　　　　    審判長法　官  張靜女
　　　　　　　　　　　      法　官  曾部倫
　　　　　　　　　　　      法　官  丁蓓蓓
正本係照原本作成。
不得再抗告。
中　　華　　民　　國　　109 　年　　5 　　月　　27　　日
  　　　　　　　　　　　　　書記官  余姿慧